【裁判字號】    91,易,594
【裁判日期】    920110
【裁判案由】    竊盜等
【裁判全文】
臺灣嘉義地方法院刑事判決                          九十一年度易字第五九四號
    公  訴  人  臺灣嘉義地方法院檢察署檢察官
    被      告  丙○○  男  三.
右列被告因竊盜等案件，經檢察官提起公訴（九十一年度偵字第六九六七號），本院
判決如左：
    主  文
丙○○連續攜帶兇器，踰越安全設備竊盜，處有期徒刑壹年肆月。扣案之鐵條壹支沒
收。
    事  實
一、丙○○有賭博及多次竊盜前科，最近一次竊盜案件經本院以八十九年度易字第一
    ００二號判決處有期徒刑二年確定，甫於民國九十一年七月十一日假釋出獄，尚
    在保護管束期間（不構成累犯），仍不知悔改。竟基於意圖為自己不法所有之概
    括犯意，於九十一年十月十二日下午二時三十分許，先攜帶其所有客觀上足供為
    兇器使用之鐵條一支，打破嘉義市○○街六十八號三樓甲○○住處陽台落地窗（
    毀損部分未據告訴），由該處進入屋內，已著手於物色財物，因發現二樓有人而
    逃逸，再於同日下午三時許攜帶該兇器進入嘉義市○○街六十四號三樓乙○○○
    住處，竊取乙○○○所有之新臺幣（下同）十元九張、五十元二十五張、一百元
    二張、一千元二張（均舊鈔）及白金項鍊一條（市值約二萬元）得手，又於同日
    下午三時十分許攜帶該兇器，由同街六十二號二樓賴宏典住處之窗戶爬入，竊取
    賴宏典所有之金元寶一個（市值約三千元）得手後逃逸。旋於同日下午三時三十
    五分許為警在嘉義市○○街三十二巷巷口逮捕，並扣得鐵條一支。
二、案經嘉義市警察局第二分局報告臺灣嘉義地方法院檢察署檢察官偵查起訴。
    理  由
一、訊據被告丙○○對於右揭犯罪事實坦承不諱，核與被害人甲○○、乙○○○、賴
    宏典於警訊之指述相符（警卷第六至八頁），並有被害報告、保管書、搜索扣押
    筆錄在卷可稽（警卷第九至十六頁）。其次，扣案之鐵條一支長約五十五公分，
    通體為鐵質，對人之生命、身體顯具有危險性，此據本院當庭勘驗屬實（本院卷
    第三一頁），客觀上當足供為兇器使用無疑。再者，被告意在竊盜而毀壞被害人
    甲○○住處之落地窗後侵入，並滯留其內物色財物，雖尚未觸及屋內陳設，惟其
    所為與竊取他人財物之行為具有一貫接連性之密切關係，應認被告已著手於竊盜
    行為之實行而不遂。綜上所述，被告之自白與事實相符，可以採信，事證明確，
    其三次犯行均堪認定。
二、按所謂「落地窗」實係供阻隔出入之設備，應屬於刑法第三百二十一條第一項第
    二款之「門扇」，至住宅之「窗戶」乃具有防盜功能，則屬安全設備。被告丙○○攜帶客觀上足供為兇器使用之鐵條，毀壞並踰越落地窗，著手竊取被害人甲○○之財物而不遂，核其所為，係犯刑法第三百二十一條第二項、第一項第二款、
    第三款之攜帶兇器毀越門扇竊盜未遂罪，公訴意旨認被告此部分係犯刑法第三百
    二十一條第一項第二款、第三款之罪，尚有未洽，惟行為既遂、未遂乃犯罪狀態
    之不同，彼此間並非處罰之獨立規定，尚無庸變更起訴法條。被告攜帶上開兇器
    ，竊取被害人乙○○○之財物得手，核其所為，係犯刑法第三百二十一條第一項
    第三款之攜帶兇器竊盜罪，公訴意旨認被告此部分係犯刑法第三百二十一條第一
    項第二款、第三款之罪，尚有未洽，惟論罪條文既與起訴條文相同，僅被告竊盜
    加重條件有所減少，亦無庸變更法條。被告攜帶上開兇器，踰越屬於安全設備之
    窗戶，竊取被害人賴宏典之財物得手，核其所為，係犯刑法第三百二十一條第一
    項第二款、第三款之攜帶兇器踰越安全設備竊盜罪。被告先後三次竊盜行為，時
    間緊接，犯罪基本構成要件相同，顯係基於概括犯意為之，應依刑法第五十六條
    連續犯規定，從一較重之刑法第三百二十一條第一項第二款、第三款攜帶兇器踰
    越安全設備竊盜罪處斷，並加重其刑。查被告有賭博及多次竊盜前科，最近一次
    竊盜案件經本院以八十九年度易字第一００二號判決處有期徒刑二年確定，甫於
    九十一年七月十一日假釋出獄，尚在保護管束期間，此有臺灣高等法院被告全國
    前案紀錄表在卷可按（不構成累犯），爰審酌被告素行不佳，為逞一己之貪念，
    侵害國民之財產法益，一犯再犯，情節非輕，惟到案後尚能坦認犯行，態度良好
    ，被害人失竊之財物業已發還及其他一切情狀，量處如主文所示之刑，以資儆懲
    。扣案之鐵條一支原為無主物，經被告拾得先占，此據被告供承在卷（本院卷第
    三一頁），已為其所有，且為供本案犯罪所用，應依刑法第三十八條第一項第二
    款宣告沒收。又被告雖有多次竊盜前科，然本件係被告於同日下午逐戶為之，犯
    罪所得復難謂鉅大，尚無依竊盜犯贓物犯保安處分條例第三條第一項第一款諭知
    被告強制工作之必要，附此敘明。
三、公訴意旨另以：被告基於概括犯意，於實施竊盜犯行之前揭時日，連續無故侵入
    被害人甲○○、乙○○○、賴宏典上述住宅，因認被告就此部分涉有刑法第三百
    零六條連續無故侵入他人住居罪嫌。惟按刑法第三百零六條之罪，依同法第三百
    零八條第一項規定，須告訴乃論；次按告訴乃論之罪，未經告訴者，法院應諭知
    不受理之判決，刑事訴訟法第三百零三條第三款亦有明文。經查：前開被害人於
    警訊、檢察官偵查中均未表明告訴之意旨，雖被害人甲○○於警訊曾陳稱「請警
    方依法處理」一語（警卷第五頁正面），然此尚與提出告訴究辦被告犯行有間，
    是被告所涉上開犯行，既未經告訴，其追訴要件尚有欠缺，惟公訴意旨既認此部
    分與前揭論罪科刑之竊盜罪間有牽連犯之裁判上一罪關係，爰不另為不受理之諭
    知。
據上論斷，應依刑事訴訟法第二百九十九條第一項前段，刑法第五十六條、第三百二
十一條第一項第二款、第三款、第三十八條第一項第二款，判決如主文。
本案經檢察官黃正雄到庭執行職務。
中      華      民      國    九十二    年      一      月      十      日
                                      臺灣嘉義地方法院刑事第二庭
                                          審判長法  官  蔡  虔  霖
                                                法  官  張  道  周
                                                法  官  廖  政  勝
右正本證明與原本無異。
如不服本判決，應於判決送達後十日內向本院提出上訴狀( 應附繕本 )。
中      華      民      國    九十二    年      一      月      十      日
                                                書記官  陳  湘  蓉
附錄本案論罪科刑法條全文：
刑法第三百二十一條
犯竊盜罪而有左列情形之一者，處六月以上、五年以下有期徒刑：
一  於夜間侵入住宅或有人居住之建築物、船艦或隱匿其內而犯之者。
二  毀越門扇、牆垣或其他安全設備而犯之者。
三  攜帶兇器而犯之者。
四  結夥三人以上而犯之者。
五  乘火災、水災或其他災害之際而犯之者。
六  在車站或埠頭而犯之者。
前項之未遂犯罰之。


司法院資訊處製作；財團法人民間司法改革基金會備份。
